【裁判字號】    89,上訴,1593
【裁判日期】    891230
【裁判案由】    偽造文書
【裁判全文】
臺灣高等法院臺南分院刑事判決            八十九年度上訴字第一五九三號   Ｇ
      上  訴  人
      即  被  告  甲  ○  ○
右上訴人因偽造文書案件，不服臺灣嘉義地方法院八十九年度訴字第三二一號中華民
國八十九年十月十三日第一審判決（起訴案號：臺灣嘉義地方法院檢察署八十九年度
偵字第三六一二號），提起上訴，本院判決如左：
      主      文
上訴駁回。
      事      實
甲○○曾於民國（下同）八十九年間因公共危險罪，經臺灣屏東地方法院判處有期徒
刑三月，如易科罰金以三百元折算一日確定，已於八十九年六月二十日易科罰金執行
完畢（不構成累犯），猶不知悔改，復於八十九年六月七日下午四時四十五分許，駕
駛車牌ＸＧ－八八二號營大貨曳引車，沿嘉義縣水上鄉往朴子市方向行駛，途經嘉義
縣朴子市○○路與四維路口，因未帶駕駛執照及依號誌指示轉彎，而為嘉義縣警察局
朴子分局警員攔檢告發時，因其駕駛執照已被吊扣且恐再受罰，竟冒用其友「楊宗根
」之名義接受告發，並在警員所開立之嘉縣警交字Ｌ00000000號「舉發違反
道路交通管理事件通知單」上之「收受通知聯者簽章」欄內，偽造「楊宗根」之署押
一次（因複寫三聯單故有三枚署押），用以證明其收受該項通知單之意思表示，再交
由警員收執而予以行使，足以生損害於「楊宗根」及嘉義縣警察局朴子分局處理交通
違規事件之正確性。案經嘉義縣警察局朴子分局移送臺灣嘉義地方法院檢察署檢察官
偵查起訴。
    理      由
一、上訴人即被告甲○○右揭行使偽造私文書之犯罪事實，已迭據其先後在警訊及歷
    次偵審中供承不諱，並有上開被告偽造「楊宗根」署押簽收之「舉發違反道路交
    通管理事件通知單」三聯單，存於警卷足稽，且該偽造之「楊宗根」署押，核與
    被告在原審當庭書寫之「楊宗根」姓名字跡相符，亦有該筆跡在卷可供比對，事
    證已甚明確，被告之犯行洵堪認定，應予依法論科。
二、按在交通違規通知單移送聯「收受通知聯者簽章」欄內，偽簽他人姓名，自不待
    依據習慣或特約，單從形式上觀察，即足以知悉係表示由他人名義出具領收通知
    聯之證明，當然屬於刑法第二百十條之私文書。被告因駕駛執照被吊扣而冒用「
    楊宗根」名義，在取締警員所填載舉發違反道路交通管理事件通知單上之「收受
    通知聯者簽章」欄，偽簽「楊宗根」之署押，復將之交還填單取締之警員，顯就
    該文書有所主張而予以行使，且亦足生損害於「楊宗根」及該警察機關取締交通
    違規之正確性。核被告所為，係犯刑法第二百十六條、第二百十條之行使偽造私
    文書罪。又其偽造署押為偽造私文書之階段行為，其偽造私文書之低度行為已為
    行使之高度行為所吸收，均不另論罪。原審本於同上之見解，適用刑法第二百十
    六條、第二百十條、第二百十九條，並審酌被告之素行、犯罪之動機、目的、手
    段、所生危害、及其犯後態度等一切情狀，對其量處有期徒刑三月。復就上開舉
    發違反道路交通管理事件通知單移送聯、迴覆聯、存查聯三聯單內偽造「楊宗根
    」之署押三枚，不問屬於犯人與否，亦均依法併予宣告沒收。經核認事用法並無
    不合，量刑亦稱妥適。被告上訴意旨，指摘原判決量刑過重不當，為無理由，應
    予駁回。
三、據上論斷，應依刑事訴訟法第三百六十八條，判決如主文。
本案經檢察官蘇南桓到庭執行職務。
中    華    民    國      八十九    年     十二     月        三十      日
                                  臺灣高等法院臺南分院刑事第二庭
                                      審判長法官  游    明    仁
                                            法官  蘇    重    信
                                            法官  林    永    茂
右正本證明與原本無異。
如不服本判決，應於判決送達後十日內向本院提出上訴狀，其未敘述理由者並應於提
出上訴狀後十日內向本院補提理由書（應附繕本)。
                                      法院書記官  楊    清    旺
中    華    民    國      九十      年      一      月          二      日
附錄法條：
刑法第二百十六條：行使第二百十條至第二百十五條之文書者，依偽造、變造文書或
                  登載不實事項或使登載不實事項之規定處斷。
刑法第二百十條：偽造、變造私文書，足以生損害於公眾或他人者，處五年以下有期
                徒刑。


司法院資訊處製作；財團法人民間司法改革基金會備份。
